臺灣板橋地方法院民事判決　　　　　　　 96年度訴字第543號
原　　　告　光謚電機有限公司
法定代理人　甲○○
訴訟代理人　吳麗雲律師
被　　　告　百峻電器工程有限公司
　　　　　　　　　　　　號
法定代理人　乙○○
上列當事人間請求返還貨品事件，經本院於民國96年4 月17日言
詞辯論終結，判決如下：
    主  文
被告應將原告所交付之變頻器ATV31H075N4A共壹拾伍台、ATV31H
U15N4A共拾壹台、ATV31HU22N4A共伍台、ATV31HU40N4A共肆台
、ATV31HU55N4A共貳拾肆台、ATV71HD18N4Z共台，全部返還原
告。
訴訟費用由被告負擔。
本判決第1項於原告以新台幣拾壹萬元供擔保後，得假執行。
    事實及理由
甲、程序方面：
    被告未於言詞辯論期日到場，亦未提出書狀作何聲明或陳述。
乙、實體方面：
一、原告起訴主張：
（一）緣被告公司向原告公司購買變頻器一批，原告公司於民國
      95 年12 月間依約先交付部分變頻器，規格、數量如下：
      ATV31H075N4A共15台、ATV31HU15N4A共31台、ATV31HU22N
      4A共5 台、ATV31HU40N4A共4 台、ATV31HU55N4A共24台、
      ATV71HD18N4Z共3 台，價額共新台幣（下同）931,390 元
      ，並經被告公司職員簽收無誤，有銷貨單2 紙為憑。
（二）詎被告公司突發生週轉不靈，其他廠商不再供貨，致被告
      公司表示系爭貨品無法組裝機器產品外銷，亦無力支付原
      告公司上開貨款，故兩造合意解除系爭貨品之買賣契約，
      被告公司同意原告公司至其工廠所在地之臺北縣中和市○
      ○路171 巷2 號1 樓取回系爭貨品，亦有被告公司所立之
      同意書為憑。
（三）詎原告公司派員至被告工廠欲取回系爭貨品時，被告工廠
      卻鐵門深鎖，多方聯絡，亦無結果。按契約解除時，當事
      人雙方負回復原狀之義務，由他方所受領之給付物應返還
      之，民法第259 條第1 款定有明文。本件被告公司雖已出
      具同意書表示同意返還上開貨品，卻迄未返還，為特依法
      提起本訴。
（四）聲明：如主文第1 項所示，並陳明願供擔保請准宣告假執
      行。
二、被告未於言詞辯論期日到場，亦未提出準備書狀作何聲明或
    陳述。
三、本件原告主張之事實，已據其提出銷貨單2 份、同意書及寄
    件信封各1 份等影本為證，核屬相符，而被告對於上開事實
    ，已於相當時期受合法之通知，而不於言詞辯論期日到場爭
    執，亦未提出書狀答辯，參酌原告所提上開證據資料，堪信
    原告之主張為真實。
四、從而，原告依據買賣法律關係，請求被告返還如主文所示之
    貨品，自屬正當，應予准許。至原告陳明願供擔保，聲請宣
    告假執行，核無不合，爰酌定相當擔保金額准許之。
五、結論：原告之訴為有理由，依民事訴訟法第385 條第1 項前
    段、第78條、第390 條第2 項，判決如主文。
中　　華　　民　　國　　96　　年　　4 　　月　　30　　日
                  民事第三庭    法　官　邱靜琪
以上正本係照原本作成
如對本判決上訴，須於判決送達後20日內向本院提出上訴狀
中　　華　　民　　國　　96　　年　　4 　　月　　30　　日
                                書記官　白俊傑
